臺灣宜蘭地方法院刑事判決　　　　　　　 95年度訴字第311號
公　訴　人　臺灣宜蘭地方法院檢察署檢察官
被　　　告　丙○○
　　　　　　　　　　樓
　　　　　　己○○
　　　　　　戊○○
　　　　　　乙○○
上四人共同
指定辯護人　本院公設辯護人庚○○
被　　　告　丁○○
　　　　　　甲○○
上列被告因公共危險等案件，經檢察官提起公訴（95年度偵字第
2336號），本院判決如下：
    主  文
丙○○共同放火燒燬現未有人所在之他人所有建築物，處有期徒
刑肆年。
己○○共同放火燒燬現未有人所在之他人所有建築物，處有期徒
刑年陸月。
戊○○共同放火燒燬現未有人所在之他人所有建築物，處有期徒
刑年貳月。
乙○○共同放火燒燬現未有人所在之他人所有建築物，處有期徒
刑年貳月。
丁○○共同損壞他人之鐵門、機車，處拘役伍拾日，如易科罰金
，以銀元佰元即新台幣玖佰元折算壹日。
甲○○共同損壞他人之鐵門、機車，處拘役伍拾日，如易科罰金
，以銀元佰元即新台幣玖佰元折算壹日。
    事  實
一、丁○○前因違反軍法案件，經國防部北部地區地方軍事法院
    於民國94年11月7日以94年度信審字第224號刑事判決判處有
    期徒刑8月，緩刑2年確定。緣丙○○與擔任位於宜蘭縣宜蘭
    市○○路46之30號宜蘭縣冠鈞海上競翔會場（以下簡稱冠鈞
    競翔會）之會長辛○○本有熟識，因認冠鈞競翔會應有相當
    財力。於95年3月20日凌晨12時35分許，丙○○因需款孔急
    ，竟意圖為自己不法所有，以其所持用門號0000000000 號
    行動電話撥打予辛○○所持用門號0000000000號行動電話，
    並以經濟窘困為由，向辛○○索取新台幣（以下同）200萬
    元，嗣辛○○回絕後，丙○○即以：「我會到冠鈞競翔會放
    火」之加害財產之事恫嚇辛○○，欲迫使辛○○交付金錢，
    致使辛○○心生畏懼，足生危害於安全，惟辛○○並未支付
    200萬元予丙○○。
二、丙○○因索款遭拒而心有不甘，即與不知情之友人趙健成聯
    絡，且僅告以趙健成先前與辛○○有所衝突，卻未告知係欲
    向辛○○索討金錢未果之事。趙健成聽聞後，因慮及丙○○
    恐遭辛○○報復，便商請與丙○○本有交情之己○○帶同友
    人前往宜蘭縣陪伴丙○○，己○○遂於同日凌晨邀集丁○○
    、戊○○、乙○○、甲○○及不知情之林智琪、林智傑、任
    德豪（林智琪、林智傑、任德豪均另由臺灣宜蘭地方法院檢
    察署檢察官為不起訴處分）分乘車牌號碼EQ—7908號（以下
    簡稱甲車）、LP—6787號（以下簡稱乙車）自用小客車自台
    北縣新店市出發前來宜蘭縣。迨己○○等人抵達宜蘭縣後，
    即先與丙○○相約於宜蘭縣宜蘭市宜蘭橋頭碰面，丙○○並
    搭乘由己○○所駕駛之甲車且帶領乙車前往其所開設位於宜
    蘭縣宜蘭市○○路之「吉品檳榔攤」，由丙○○進入上開檳
    榔攤取出鋁棒1支，此時甲車除由己○○駕駛外，後座則坐
    有乙○○、戊○○、丁○○；乙車則由任德豪駕駛，並搭載
    甲○○、林智琪、林智傑等人。丙○○取得鋁棒後，即將之
    放置於甲車後座，詎己○○、乙○○、戊○○、丁○○見丙○○取出鋁棒放置於甲車後座時，已知悉將前往尋仇，竟仍
    與丙○○共同基於毀損之犯意聯絡，由己○○駕駛甲車搭載
    丙○○、乙○○、戊○○、丁○○前往辛○○位於宜蘭縣宜
    蘭市○○街78號住處，乙車則跟隨在後。嗣甲車、乙車於同
    日凌晨3時50分許均抵達辛○○上開住處後，丙○○即下車
    指揮，並命丁○○、戊○○、乙○○分持鋁棒或徒手、徒腳
    砸毀辛○○所有車牌號碼LU5—413號重型機車及上開住處鐵
    捲門，於此過程中，原坐於乙車之甲○○見狀，竟主動下車
    ，而與丙○○、己○○、乙○○、戊○○、丁○○共同基於
    上開毀損之犯意聯絡，向戊○○取得鋁棒後砸向辛○○之上
    開重型機車，使上開重型機車多處破損、上開鐵捲門發生凹
    陷，足以生損害於辛○○。
三、丙○○於砸毀辛○○之機車及住處鐵捲門後，猶怒氣未消，
    而決定要前往現未有人所在之冠鈞競翔會放火，旋即要求己○○將甲車駛往宜蘭縣壯圍鄉功勞加油站（以下簡稱功勞加
    油站），乙車則仍跟隨在後，嗣抵達功勞加油站後，丙○○
    即命同坐於甲車後座之戊○○、乙○○及丁○○下車購買汽
    油，因見當時戊○○、丁○○、乙○○均未搭腔，業已知悉
    丙○○意圖之己○○便再說：「找一個人下去買」，至此戊○○、乙○○已知悉丙○○要前往縱火。詎戊○○竟與丙○○、己○○共同基於放火燒毀現未有人所在之他人所有建築
    物之犯意聯絡，戊○○持放置於甲車丙○○所有之保特瓶3
    瓶，進入功勞加油站購買92無鉛汽油並盛裝於上開空瓶，迨
    戊○○購得汽油返回甲車後，丙○○再命己○○將甲車駛往
    冠鈞競翔會，乙車則仍跟隨在後，嗣於同日凌晨4時50分許
    抵達冠鈞競翔會後，丙○○便命戊○○、乙○○下車縱火，
    詎乙○○即與丙○○、己○○、戊○○共同基於放火燒毀現
    未有人所在之他人所有建築物之犯意聯絡，與戊○○分持上
    開盛裝92無鉛汽油之保特瓶，將汽油潑灑於冠鈞競翔會門外
    木寮前之布質沙發，再由乙○○以丙○○所有之打火機點燃
    ，該布質沙發著火後隨即延燒至以鐵皮搭建之冠鈞競翔會，
    及停放於該處屬辛○○之妻所有之車牌號碼Ｕ5—6289號自
    用小貨車，致使冠鈞競翔會之建築物鐵皮受燒變色、內部之
    廚房物品、裝潢等物均遭燒毀、建築物鋼樑彎曲變形、牆面
    鋼筋混凝土表面受燒剝落後露出內部磚塊，而喪失該建築物
    之效用。
四、丙○○見以上開方式行動後，仍未自辛○○處取得任何款項
    ，竟承前意圖為自己不法所有之犯意，並與姓名、年籍均不
    詳綽號「廈門神經」之成年男子共同基於犯意聯絡，由丙○○將辛○○之上開行動電話號碼告知「廈門神經」，「廈門
    神經」即接續於95年3月26日晚間11時許，以大陸地區門號
    00000000000000號行動電話撥打予辛○○所持用上開行動電
    話，並對辛○○恫嚇稱：「出門衣服多穿一點，準備吃子彈
    」後，綽號「廈門神經」男子再接續於95年4月3日晚間9時
    16分以上開大陸地區行動電話傳送內容：「氣魄好一點，躲
    也沒用，你幾個家我都知道」之簡訊恫嚇辛○○，目的均係
    為逼迫辛○○交付金錢，且均致使辛○○心生畏懼，足生危
    害於安全，然辛○○仍未付款。
五、嗣經辛○○報警處理，始經警於如附表所示之時間、地點，
    分別拘提丙○○、己○○、丁○○、乙○○、甲○○到案，
    並通知戊○○到場說明，始知悉上情。
六、案經辛○○訴由宜蘭縣警察局報請臺灣宜蘭地方法院檢察署
    檢察官偵查起訴。
    理  由
一、訊據被告丙○○對於上開恐嚇取財、毀損、放火等犯罪事實
    、被告戊○○、乙○○對於上開毀損、放火等犯罪事實、被
    告丁○○、甲○○對於上開毀損犯罪事實均坦承不諱；被告
    己○○僅就其上開毀損犯罪事實，及駕車搭載被告丙○○、
    戊○○、乙○○前往功勞加油站後，由被告戊○○持車內空
    保特瓶3瓶購買汽油後，再前往冠鈞競翔會等情不諱，惟矢
    口否認有與被告丙○○、戊○○、乙○○共同放火之犯行，
    並辯稱：至功勞加油站時，伊並無在車內對被告戊○○、乙○○說「找一個人下去買」等語，而與被告丙○○等人並無
    犯意之聯絡而參與放火之行為云云。經查：
  (一)就犯罪事實一、四恐嚇取財部分，業據被告丙○○於偵查中
    及本院審理中均坦承不諱，核與告訴人辛○○指訴情節相符
    。而被告丙○○於95年3月20日凌晨撥打電話對告訴人恐嚇
    ，有行動電話號碼0000000000號雙向通聯紀錄附卷可稽（參
    見臺灣宜蘭地方法院檢察署95年度警聲搜字第147 號卷宗第
    91頁）。另被告丙○○曾與持用上開大陸地區門號
    00000000000000號行動電話之綽號「廈門神經」男子聯絡，
    亦據證人趙健成於偵查中結證屬實（見95年度偵字第2336號
    卷宗第149頁）。綽號「廈門神經」男子即以上開大陸地區
    行動電話發送簡訊對告訴人加以恐嚇，其簡訊內容確為「氣
    魄好一點，躲也沒用，你幾個家我都知道」，復經臺灣宜蘭
    地方法院檢察署檢察官勘驗告訴人之行動電話屬實（見上開
    偵查卷宗第57頁）。從而，被告丙○○此部分之自白應與事
    實相符，其犯行堪以認定。
  (二)就犯罪事實二毀損部分，業據被告丙○○、丁○○、己○○
    、戊○○、乙○○、甲○○於本院審理中均坦承不諱，復據
    告訴人辛○○指訴在卷，此外並有毀損照片8幀在卷可參，
    參見95年度偵字第2336號卷宗第62頁至第65頁）。是被告丙○○、丁○○、己○○、戊○○、乙○○、甲○○就此部分
    之毀損犯行堪以認定。雖被告己○○否認關於被告丁○○、
    戊○○、乙○○、甲○○等人由其邀集而共同前來宜蘭地區
    ，惟據被告丙○○於偵查中結證稱：當天這些年輕人是趙健
    成打給己○○找的，這些年輕人中，伊與己○○比較熟等語
    （參見上開卷宗第210頁95年6月29日偵訊筆錄），及證人趙
    健成於偵查中結證稱：丙○○當時是告訴伊有人打電話給他
    ，說要對他的家人不利，叫伊幫忙找幾個朋友去宜蘭陪他，
    伊就叫己○○找幾個朋友到宜蘭陪丙○○，己○○和丙○○
    曾經見過面，其他的人是伊請己○○打電話給他們等語（參
    見上開偵查卷第22頁95年6月6日偵訊筆錄）。被告丙○○及
    證人趙健成之上開證述，均證稱被告己○○經由趙健成告知
    後，由被告己○○邀集他人共同前來宜蘭地區等情。參以被
    告己○○於偵查中亦自承：因為趙健成打電話說丙○○有事
    情，叫伊來宜蘭看一下，結果伊就到新店中興路找林智琪、
    丁○○一起來，其他人是他們的朋友，然後就2台車直接過
    來宜蘭等語（參見上開偵查卷第19頁95年6月6日偵訊筆錄）
    。是被告否認邀集被告丁○○、戊○○、乙○○、甲○○等
    人共同前來宜蘭一節，顯係卸責之詞。
  (三)就犯罪事實三公共危險部分，業據被告丙○○、戊○○、乙○○於本院審理中放火燒燬冠鈞競翔會建築物等情不諱，被
    告己○○則矢口否認有共同參與放火之犯行。然查，被告己○○駕車搭載被告丙○○、丁○○、戊○○、乙○○等人前
    往功勞加油站，由被告戊○○持保特瓶購買汽油後，再駕車
    前往冠鈞競翔會等情，業據證人林智琪於偵查中結證在卷（
    參見95年度偵字第2336號卷第17、18頁95年6月6日偵訊筆錄
    ）。且據被告戊○○前於偵查中結證稱：在事發地點附近加
    油站，是丙○○叫伊下車買汽油，丙○○講完之後沒有人肯
    下車，己○○當時就講「找一個人下去買」，然後伊就下車
    買等語（參見上開偵查卷第12、13、20頁偵訊筆錄）。雖於
    本院審理中，被告戊○○就被告己○○是否參與共同放火一
    節，改稱：丙○○是先對己○○說「找一個人下去買汽油」
    ，己○○說「要找誰下去」，己○○講這句話是對著丙○○
    沒有回頭，己○○的意思是不要讓我下車去買這種東西，丙○○然後再回頭看他們，他們後座三人沒有人理會丙○○，
    丙○○口氣很差的叫伊下去買，第一次叫伊下去買時，伊不
    理丙○○，第二次丙○○好像生氣了，口氣更差，說你就下
    去買一下，伊怕自己會出事才去買等語（參見本院95年12月
    1 日審判筆錄）。則以被告丙○○因向告訴人辛○○因索取
    金錢不遂後，致生放火燒燬冠鈞競翔會之動機觀之，被告己○○駕車前往功勞加油站後，要求車上人員另以保特瓶購買
    汽油，顯可預見丙○○欲持汽油縱火之意圖，如依被告戊○○於本院審理中證述被告己○○真意為不讓車上其餘人下車
    購買汽油，以被告己○○與被告丙○○本係舊識，大可表明
    反對之意思，惟被告己○○既未出言阻止，猶駕車搭載被告
    丙○○、戊○○、乙○○前往冠鈞競翔會縱火，被告己○○
    與被告丙○○就上開縱火犯行具有犯意之聯絡，至屬明確。
    被告戊○○於本院審理中證述應係維護被告己○○之詞，不
    足採信，應以其偵查中之證述較屬可採。
  (四)冠鈞競翔會於95年3月20日凌晨4時50分遭人縱火焚燒，且連
    同內部物品及停放該處之車牌號碼Ｕ5—6289號自用小客車
    均遭焚燬之事實，有卷附宜蘭縣政府消防局火災原因調查報
    告書1份及現場照片14張在卷可證（參見95年度警聲搜字第
    147號卷第153頁至171頁）。而該建築物之用途，依告訴人
    辛○○於偵查中證稱：該會場於集鴿的時候會使用，然後集
    鴿時都會有人在內居住看守鴿子，平時裡面會放很多通訊器
    材、空中測量儀器、電腦等語（參見95年度偵字第2336號卷
    第72頁95年6月12日偵訊筆錄），則該建築物僅係於賽鴿時
    期間居住使用外，平時僅供放置儀器之用，而於被告為放火
    行為之時，建築物內部僅有放置物品，而現未有人在內使用
    。復由上開調查報告書所附火災現場勘查紀錄及起火原因研
    判，其中燃燒後之狀況除建築物鐵皮受燒變色、變形、內部
    之廚房物品、裝潢、家電用品及車牌號碼Ｕ5—6289號自用
    小客車等物均遭燒毀外，其中「起火戶北側靠西南側起居室
    上方鐵皮屋頂受燒變色，鋼樑彎曲變形」、「起火戶北側靠
    西南側起居室西南側牆面鋼筋混凝土表面受燒剝落露出內部
    磚塊」，及證人即宜蘭縣政府消防局人員王維進於偵查中結
    證：會場內部幾乎都沒有東西是完好的，都被燒過。鐵皮及
    鋼樑有彎掉變形等語（參見95年度偵字第2336號卷第72頁95
    年6月12日偵訊筆錄），足見冠鈞競翔會之建物主要結構即
    鋼樑、鐵皮顯已遭火焚燒損壞變形，應已達使該建築物喪失
    其效用之程度。
  (五)綜上所述，被告丙○○上開恐嚇取財、毀損、放火等犯行、
    被告己○○、戊○○、乙○○就上開毀損、放火等犯行、被
    告丁○○、甲○○上開毀損犯行，事證明確，應依法論科。
二、被告行為時，刑法業於94年2月2日修正公布，於95年7月1日
    施行。依修正後之刑法第2條第1項規定「行為後法律有變更
    者，適用行為時之法律。但行為後之法律有利於行為人者，
    適用最有利於行為人之法律」。該條係規範行為後法律變更
    所生新舊法比較適用之準據法，其本身無關行為可罰性要件
    之變更，是於刑法修正施行後，應適用該條之規定，為「從
    舊從新」之比較。又該條所稱「法律有變更」，指行為時與
    裁判時之刑罰法律，關於刑罰權規範事項（特別指刑罰權形
    成規範、成罪規範、科刑規範）互有不同內容之規範而言。
    再於比較時應就罪刑有關之共犯、未遂犯、想像競合犯、牽
    連犯、連續犯、結合犯以及累犯加重、自首減輕暨其他法定
    加減原因（如身分加減）與加減比例等一切情形，本於統一
    性及整體性原則，綜其全部罪刑之結果而為比較。本件關於
    新舊法比較適用之說明如下：
  (一)刑法第354條毀損罪定有罰金刑，而罰金刑之下限，依修正
    前刑法第33條第5款規定：「主刑之種類如左：五、罰金，
    一元以上。」換算成新台幣為3元，修正後刑法第33第5款規
    定為：「主刑之種類如下：五、罰金，新台幣一千元以上，
    以百元計算之。」是依修正後刑法第33條第5款規定，就罰
    金刑之下限有所提高。按修正前刑法第28條規定：「二人以
    上共同實施犯罪之行為者，皆為正犯。」修正後則規定為：
    「二人以上共同實行犯罪之行為者，皆為正犯。」此一修法
    旨在排除陰謀共同正犯及預備共同正犯，以限縮共同正犯之
    成立要件，惟本件被告丙○○、丁○○、己○○、戊○○、
    乙○○、甲○○就上開毀損犯行，另被告丙○○、己○○、
    戊○○、乙○○就上開犯火犯行，均非屬陰謀共同正犯及預
    備共同正犯之範疇，該人等均具有犯意聯絡及行為分擔，不
    論新法或舊法，均應論以共同正犯，是修法後之規定並無較
    有利於被告之情形。
  (二)被告行為時，刑法55條後段規定：「犯一罪而其方法或結果
    之行為犯他罪名者，從一重處斷。」惟該條業已修正公布刪
    除，則犯一罪而其方法或結果之行為犯他罪名者，屬於數罪
    併罰，得定數罪刑合併之刑期以下之刑。此刪除雖非犯罪構
    成要件之變更，但顯已影響被告刑罰之法律效果，自屬法律
    有變更，經比較新、舊法結果，修正後之規定並未較有利於
    被告。
  (三)依修正前刑法第41條第1項前段及罰金罰鍰提高標準條例第2
    條之規定，易科罰金之折算標準，應以銀元3百元折算一日
    ，經換算為新台幣後，應以新台幣9百元折算為一日，惟修
    正後刑法第41條第1項前段則規定「犯最重本刑為五年以下
    有期徒刑以下之刑之罪，而受六個月以下有期徒刑或拘役之
    宣告者，得以新臺幣一千元、二千元或三千元折算一日，易
    科罰金。」，是比較新舊法之結果，新法並非較有利於被告
    。
  (四)本件綜合上揭新舊刑法比較之結果，並本於統一性及整體性
    原則，關於被告所犯刑法之罪，新修正之刑法並未較有利於
    被告，爰一體適用修正前之刑法。
三、核被告丙○○所為，係犯刑法第174條第1項公共危險罪、刑
    法第346條第3項、第1項恐嚇取財未遂罪、刑法第354條毀損
    罪；被告己○○、戊○○、乙○○3人所為，係犯刑法第174
    條第1項公共危險罪、刑法第354條毀損罪；被告丁○○、甲○○所為，係犯刑法第354條毀損罪。又刑法第174條第1項
    公共危險罪，其直接被害法益，為一般社會之公共安全，雖
    同時侵害私人之財產法益，但仍以保護社會公安法益為重，
    況放火行為原含有毀損性質，而放火燒燬建築物罪，自係指
    供人使用及所在之建築物整體而言，故包括墻垣及該建築物
    內所有設備、器具等用品。故一個放火行為，若同時燒燬建
    築物內所有其他物品，與同時燒燬數犯罪客體者之情形不同
    ，均不另成立刑法第175條放火燒燬住宅以外所有物罪，故
    被告丙○○、己○○、戊○○、乙○○之上開放火行為，雖
    同時燒燬建築物內之廚房用品、裝潢、家電用品、自用小客
    車（參見上開宜蘭縣政府消防局火災原因調查報告書），亦
    不另論刑法第175條放火燒燬住宅以外所有物罪。被告丙○○就上開恐嚇取財未遂犯行，與綽號「廈門神經」之成年男
    子有犯意聯絡及行為分擔；被告丙○○就上開毀損之犯行，
    與被告己○○、戊○○、乙○○、甲○○、丁○○有犯意聯
    絡及行為分擔；被告丙○○就上開公共危險犯行，與被告己○○、戊○○、乙○○有犯意聯絡及行為分擔，皆為共同正
    犯。被告丙○○雖先後多次親自或透過「廈門神經」以電話
    恐嚇告訴人，然其目的業據告訴人陳稱係為金錢目的等語（
    見95年度偵字第2336號卷宗第56頁95年6月8日偵訊筆錄），
    顯見被告丙○○於短時間內多次之恐嚇行為，均係基於取得
    金錢之單一目的，利用同一犯罪機會為之，為接續犯。被告
    丙○○所犯上開毀損及公共危險犯行，目的在於恐嚇取財，
    而被告己○○、戊○○、乙○○應被告丙○○所邀而犯上開
    毀損及公共危險犯行，是渠等上開犯行分別均具有方法目的
    之牽連關係，均從一重之公共危險罪處斷。爰審酌被告丙○○為取得金錢，先以言詞恐嚇他人，繼與被告丁○○、己○○、戊○○、乙○○、甲○○共同實施毀損及公共危險等犯
    行，依渠等犯罪之目的、手段、犯罪所生之損害，且於犯後
    除被告己○○就其公共危險犯行否認外，被告等人均就其犯
    行坦承之態度等情形觀之，分別量處如主文所示之刑，並就
    被告丁○○、甲○○部分諭知易科罰金之折算標準，以示懲
    儆。被告丙○○等人用以毀損告訴人機車及住處鐵門之鋁棒
    、被告乙○○用以點火之打火機一只，雖均為被告丙○○所
    有及供犯罪所用之物，然均未扣案，且據被告供稱業已丟棄
    等語，顯見上開鋁棒、打火機均已滅失，爰不為宣告沒收，
    附此敘明。
據上論斷，應依刑事訴訟法第299條第1項前段，刑法第11條前段
、第2條第1項前段、修正前刑法第28條、刑法第174條第1項、第
346條第3項、第1項、第354條、修正前刑法第55條、第41條第1
項前段，刑法施行法第1條之1、修正前罰金罰鍰提高標準條例第
2條，現行法規所定貨幣單位折算新台幣條例第2條，判決如主文
。
本案經檢察官吳廣莉到庭執行職務
中　　華　　民　　國　　96　　年　　4 　　月　　20　　日
                  刑事第四庭  審判長法　官  謝佩玲
                            　　  　法  官  蘇錦秀
                                  　法　官  辜漢忠
以上正本證明與原本無異。
如不服本判決應於收受本判決後10日內向本院提出上訴書狀，其
未敘述上訴理由者，並得於提起上訴後10日內向本院補提理由書
狀(均須按他造當事人之人數附繕本)「切勿逕送上級法院」。
                                    書記官  許麗汝
中　　華　　民　　國　　96　　年　　4 　　月　　23　　日
附表
 ┌───┬─────┬────────┬────────┐
 │編  號│被告姓名  │拘提時間        │拘提地點        │
 ├───┼─────┼────────┼────────┤
 │  一  │丙○○    │95年6月6日下午2 │基隆市○○路10巷│
 │      │          │時許            │38之38號        │
 ├───┼─────┼────────┼────────┤
 │  二  │己○○    │95年6月6日上午10│台北縣新店市北宜│
 │      │          │時許            │路2段127巷22號3 │
 │      │          │                │樓              │
 ├───┼─────┼────────┼────────┤
 │  三  │乙○○    │95年6月13日上午9│台北市○○路○段 │
 │      │          │時許            │202號           │
 ├───┼─────┼────────┼────────┤
 │  四  │丁○○    │95年6月6日上午10│台北縣新店市安康│
 │      │          │時30分許        │路3段255巷6號2鏤│
 ├───┼─────┼────────┼────────┤
 │  五  │甲○○    │95年6月12日上午 │台北市○○○路4 │
 │      │          │11時許          │段553巷5號      │
 └───┴─────┴────────┴────────┘
附錄本案論罪科刑法條全文：
刑法第174條第1項
放火燒燬現非供人使用之他人所有住宅或現未有人所在之他人所
有建築物、礦坑、火車、電車或其他供水、陸、空公眾運輸之舟
、車、航空機者，處3年以上10年以下有期徒刑。
刑法第346條第3項、第1項
意圖為自己或第三人不法之所有，以恐嚇使人將本人或第三人之
物交付者，處6月以上5年以下有期徒刑，得併科1千元以下罰金
。
前二項之未遂犯罰之。
刑法第354條
毀棄、損壞前二條以外之他人之物或致令不堪用，足以生損害於公眾或他
人者，處 2 年以下有期徒刑、拘役或 5 百元以下罰金。
